【裁判字號】    89,交聲,724
【裁判日期】    901227
【裁判案由】    違反道路交通管理處罰條例聲明異議
【裁判全文】
臺灣臺北地方法院交通事件裁定                    八十九年度交聲字第七二四號
    異議人即
    受處分人  鄧浯陵
右列受處分人因違反道路交通管理處罰條例案件，對於交通部公路局臺北區監理所於
中華民國八十九年十月廿日所為之處分( 原處分案號：北監五字第裁00-000000000號
 )聲明異議，本院裁定如左：
        主      文
原處分撤銷。
        理      由
一、本件原處分意旨略以：受處分人即異議人鄧浯陵所有之一輛車牌BP-1241 號自用
    小客車於八十七年一月八日上午八時四十一分許，在臺北縣板橋市○○路設有計
    時收費器之道路收費停車處所停車，未依規定繳費，為臺北縣警察局海山分局執
    勤員警查獲，以其有違反修正前「道路交通管理處罰條例」第五十六條第一項第
    十款規定之行為掣單( 北縣警交停(海)字第200091778 號 )指定應到案日期( 八
    十七年三月廿四日 )逕行舉發。受處分人迄未依規定自動繳納罰鍰，亦未依規定
    到案聽候裁決，原處分機關即依「道路交通管理處罰條例」第五十六條第一項第
    十款規定從重裁處新臺幣一千二百元罰鍰之處分。
二、訊據受處分人辯稱略以其未收到舉發違規通知單，否則豈有不繳新臺幣廿元之停
    車費之理？經查：
    (一)汽車駕駛人駕駛汽車在道路收費停車處所停車未繳費，雖然違反修正前「道
        路交通管理處罰條例」第五十六條第一項第十款( 即九十年一月十七日經總
        統令修正公布之同條例第五十六條第一項第九款 )規定，惟核其性質與「違
        反道路交通管理事件統一裁罰標準及處理細則」第二十三條第一項所列舉六
        款「當場不能」或「不宜攔截」掣單舉發之情形( 如：闖紅燈或平交道、搶
        越行人穿越道、違規停車而駕駛人不在場、不服指揮稽查逃逸或聞消防車救
        護車警備車工程救險車之警號不立即避讓者、以科學儀器取得違規證據資料
        足資認定其違規事實者、或各級學校交通服務隊檢舉違規停車或行近行人穿
        越道時，不暫停讓行人優先通過之車輛而經現場導護人員簽證者 )不符，本
        件掣單舉發當時既然查無前揭「當場不能」或「不宜攔截」之情形，本件在
        道路收費停車處所停車未繳費即予逕行舉發不合法，合先敘明。
    (二)況查本件舉發單位認受處分人所有之該輛車牌BP-1241 號自用小客車未依規
        定繳納停車費，無非係以停車管理員曾經開立「繳費通知單」而受處分人未
        依規定繳納為依據，惟因舉發單位自承「繳費通知單」已屆保存年限半年而
        已資源回收，有臺北縣警察局海山分局九十年五月七日海警交字第一一三六
        ○號函一件在卷可稽，與「違反道路交通管理事件統一裁罰標準及處理細則
        」第七十七條但書「未結案或涉及刑事責任之有關文件，仍繼續保存」之規
        定顯然不符。本件受處分人之辯解尚非不可採信，本件異議為有理由，應由
        本院將原處分撤銷，另由原處分機關為適法之處置，以平民怨。
據上論斷，應依道路交通案件處理辦法第二十條前段，裁定如主文。
中      華      民      國     九    十     年    十二    月    廿七    日
                          臺灣臺北地方法院交通法庭
                                          法  官    鍾  華
右正本證明與原本無異。
如不服本裁定，應於裁定送達後五日內向本院提出抗告狀。
                                          書記官    劉芸珊
中      華      民      國     九    十     年    十二    月   二十八   日


司法院資訊處製作；財團法人民間司法改革基金會備份。
